臺灣士林地方法院民事裁定
110年度勞專調字第107號
聲  請  人  林瑤涵  
代  理  人  周金城律師
            周耿慶律師
相  對  人  開元食品股份有限公司
法定代理人  蔡弼鈞  
上列聲請人與相對人開元食品股份有限公司間請求確認僱傭關係
等事件，本院裁定如下：
    主  文
聲請人應於收受本裁定送達翌日起伍日內，補繳勞動調解聲請費
新臺幣貳仟元，逾期不補，即駁回其聲請。
    理  由
一、按勞動事件，除有民事訴訟法第406 條第1 項第2 款、第4
    款、第5 款所定情形之一、因性別工作平等法第12條所生爭
    議者外，於起訴前，應經法院行勞動調解程序；前項事件當
    事人逕向法院起訴者，視為調解之聲請；調解之聲請不合法
    者，勞動法庭之法官應以裁定駁回之，但其情形可以補正者
    ，應定期間先命補正；聲請勞動調解，應依民事訴訟法第77
    條之20所定額數繳納聲請費，勞動事件法第16條第1 項、第
    2 項、第22條第1 項、勞動事件審理細則第15條第1 項分別
    定有明文。又按因定期給付涉訟，其訴訟標的之價額，以權
    利存續期間之收入總數為準；期間未確定時，應推定其存續
    期間。但超過五年者，以五年計算。勞動事件法第11條另有
    明文。
二、經查：
（一）聲請人本件起訴未有民事訴訟法第406 條第1 項第2 款、
      第4 款、第5 款所定情形之一、或因性別工作平等法第12
      條所生爭議者，其起訴依勞動事件法第16條第1 項、第2
      項規定，應視為調解之聲請。
（二）又聲請人本件聲明第一項請求確認兩造間之僱傭契約關係
      存在部分，核其性質屬因定期給付而涉訟，而聲請人係於
      民國72年間出生，依勞動基準法第54條第1 項第1 款所定
      強制退休年齡65歲計算，則自聲請人主張其於110 年6 月
      間遭相對人解僱之日起至其屆滿65歲強制退休年齡止之期
      間，聲請人尚有逾5 年之工作期間，是依上揭規定，聲請
      人之權利存續期間應以5 年計算。再查，聲請人主張其每
      月薪資為新臺幣（下同）47,400元，是此部分訴訟標的之
      價額即聲請人權利存續期間之收入總額應核定為2,844,00
      0 元【計算式：47,400元/ 月×12月×5 ＝2,844,000 元】
      ，至聲請人本件聲明第二、三項關於請求相對人依僱傭契
      約給付薪資、提繳勞工退休金部分，與聲明第一項雖屬相
      異之訴訟標的，惟自經濟上觀之，二者訴訟目的一致，利
      益亦相同，訴訟標的之價額，應擇其中價額較高者定之（
      最高法院100 年度台抗字第10號民事裁定意旨參照），故
      不予併計其訴訟標的價額。準此，本件依民事訴訟法第77
      條之20第1 項規定應徵勞動調解聲請費2,000 元，然未據
      聲請人繳納。
（三）據上，聲請人本件調解聲請之程式尚有欠缺，茲依勞動事
      件法第22條第1 項但書規定，限聲請人於本裁定送達後5
      日內補繳勞動調解聲請費，逾期不補正，即駁回其聲請。
三、爰裁定如主文。
中　　華　　民　　國　　110 　年　　10　　月　　12　　日
                  勞動法庭   法  官  趙彥強
以上正本係照原本作成。
本件裁定不得抗告。
中　　華　　民　　國　　110 　年　　10　　月　　12　　日
                             書記官  呂子彥